【裁判字號】    98,訴,634
【裁判日期】    990813
【裁判案由】    違反毒品危害防制條例
【裁判全文】
臺灣雲林地方法院刑事判決               98年度訴字第634號
公  訴  人  臺灣雲林地方法院檢察署檢察官
被      告  甲○○
指定辯護人  陳國瑞律師
被      告  卯○○
指定辯護人  吳聰億律師
被      告  乙○○
指定辯護人  陳國瑞律師
被      告  壬○○
選任辯護人  張蓁騏律師
被      告  寅○○
指定辯護人  吳啟勳律師
上列被告因違反毒品危害防制條例案件，經檢察官提起公訴（98
年度偵字第2742號、第3203號、第3730號），本院判決如下：
    主    文
甲○○所犯罪名及處罰，詳如附表一「所犯罪名及刑責」欄所示
。應執行有期徒刑貳年貳月。扣案之Sony廠牌行動電話壹支（不
含門號0000000000號晶片卡壹枚）沒收。未扣案之So
ny Ericsson 廠牌行動電話壹支（含門號0000000000
號晶片卡壹枚）沒收，如全部或一部不能沒收時，追徵其價額。
又未扣案之販賣第三級毒品所得新臺幣貳仟元，應與子○○連帶
沒收，如全部或一部不能沒收時，以其與子○○之財產連帶抵償
之。
卯○○所犯罪名及處罰，詳如附表二「所犯罪名及刑責」欄所示
。應執行有期徒刑年陸月。扣案之第三級毒品愷他命拾柒包
（其中拾陸包部分驗前總毛重壹貳伍點公克；另壹包部分
驗餘淨重零點陸柒公克）、包裝第三級毒品愷他命外包裝袋
拾柒個、門號0000000000號晶片卡壹枚，均沒收之。
未扣案之販賣第三級毒品所得新臺幣伍萬肆仟元，沒收之（其中
新臺幣伍萬貳仟元應與庚○○連帶沒收；其中新臺幣壹仟元應與
子○○連帶沒收；其中新臺幣壹仟元應與子○○、辰○○連帶沒
收），如全部或一部不能沒收時，以其財產抵償之（其中新臺幣
伍萬貳仟元應與庚○○連帶抵償；其中新臺幣壹仟元應與子○○
連帶抵償；其中新臺幣壹仟元應與子○○、辰○○連帶抵償）。
乙○○販賣第三級毒品，處有期徒刑壹年陸月。緩刑肆年，並應
於本判決確定之翌日起年內，依執行檢察官之命令，向指定之
政府機關、政府機構、行政法人、社區或其他符合公益目的之機
構或團體，提供貳佰小時之義務勞務；緩刑期間內付保護管束。
扣案之第三級毒品愷他命拾壹包（驗前總毛重拾點肆公克）、
包裝第三級毒品愷他命外包裝袋拾壹個，均沒收之。未扣案之販
賣第三級毒品所得新臺幣貳仟元沒收，如全部或一部不能沒收時
，以其財產抵償之。
壬○○所犯罪名及處罰，詳如附表四「所犯罪名及刑責」欄所示
。應執行有期徒刑貳年。緩刑伍年，並應於本判決確定之翌日起
年內，依執行檢察官之命令，向指定之政府機關、政府機構、
行政法人、社區或其他符合公益目的之機構或團體，提供貳佰肆
拾小時之義務勞務；緩刑期間內付保護管束。未扣案之Sony Eri
csson 廠牌行動電話壹支（含門號0000000000號晶片
卡壹枚）沒收，如全部或一部不能沒收時，追徵其價額。又未扣
案之販賣第三級毒品所得新臺幣陸佰元，應與共犯子○○連帶沒
收，如全部或一部不能沒收時，以其與共犯子○○之財產連帶抵
償之。
寅○○販賣第三級毒品，處有期徒刑壹年陸月。緩刑肆年，並應
於本判決確定之翌日起年內，依執行檢察官之命令，向指定之
政府機關、政府機構、行政法人、社區或其他符合公益目的之機
構或團體，提供貳佰小時之義務勞務；緩刑期間內付保護管束。
未扣案之販賣第三級毒品所得新臺幣壹仟貳佰元沒收，如全部或
一部不能沒收時，以其財產抵償之。
    事    實
壹、甲○○部分：
一、甲○○明知愷他命（Ketamine，又稱K 他命），係毒品危害
    防制條例所明定之第三級毒品，依法不得販賣，竟由甲○○
    單獨或與子○○（本院另行審結）共同意圖營利，而基於販
    賣第三級毒品愷他命之犯意或犯意聯絡，先後於附表一編號
    1.至2.所示時間、地點，單獨或共同販賣愷他命：
  (一)甲○○共同販賣愷他命與辛○○（附表一編號1.）
    子○○於98年05月01日21時07分、28分及32分許，持用其所
    有廠牌Sony Ericsson 行動電話（搭配其所有之門號000000
    0000號晶片卡1 枚，均未扣案）與持用0000000000門號行動
    電話之辛○○聯絡，兩人相約在虎尾鎮大成商工旁巷道內交
    易（通話內容詳如附表一之1.編號1.）。而於同日稍後，由
    甲○○駕駛向壬○○所借之車輛搭載子○○前往上開地點，
    並推由子○○將愷他命5 公克販賣與辛○○，且自辛○○處
    得款2,000 元。
  (二)甲○○單獨販賣愷他命與庚○○（附表一編號2.）
    甲○○於98年05月23日10時28分、12時04分、11分許，持用
    扣案之他人所有廠牌Sony行動電話（搭配他人所有之門號00
    00000000號晶片卡1 枚）與持用0000000000門號行動電話之
    庚○○聯絡，兩人相約在壬○○位於斗六市○○路之住處樓
    下交易（通話內容詳如附表一之1.編號2.）。而於同日稍後
    ，在上開地點，由甲○○以債務抵扣600 元之方式，將愷他
    命2 公克販賣與庚○○。
二、嗣經警於98年06月02日07時10分許，前往雲林縣斗六市○○
    路48號1 樓之2 處所搜索，查扣到Sony廠牌行動電話1 支（
    搭配他人所有之門號0000000000號晶片卡1 枚）等物，因而
    查知上情。
三、案經臺灣雲林地方法院檢察署檢察官指揮彰化縣警察局偵辦
    後起訴。
貳、卯○○部分：
一、卯○○明知愷他命係毒品危害防制條例所明定之第三級毒品
    ，依法不得販賣，竟分別與庚○○（本院另行審結）或子○○（本院另行審結）、辰○○（本院另行審結）共同意圖營
    利，而基於販賣第三級毒品愷他命之犯意聯絡，先後於附表
    二編號1.至3.所示時間、地點，共同販賣愷他命：
  (一)卯○○共同販賣愷他命與己○○（附表二編號1.）
    庚○○於98年05月02日14時15分至46分期間，持用其所有不
    詳廠牌行動電話（搭配他人所有之門號0000000000號晶片卡
    1 枚，均未扣案），分別與持用他人所有Sony Ericsson 廠
    牌行動電話（搭配卯○○所有門號0000000000號晶片卡1 枚
    ）之卯○○、持用0000000000門號行動電話綽號「小P 」之
    己○○聯絡後，推由卯○○將庚○○置放在卯○○位於斗六
    市租屋處之愷他命200 公克取出，並推由卯○○前往斗六市
    後火車站附近之臺西客運站交易（通話內容詳如附表一之1.
    編號）。而於同日稍後，迨己○○與友人周智賢共同駕車
    前往該處後，卯○○進入己○○、周智賢共乘之自小客車內
    ，經彼此確認身分後，由卯○○將庚○○所有之愷他命200
    公克販賣與己○○，並自己○○處得款52,000元後，再將上
    開金額交與庚○○。
  (二)卯○○共同販賣愷他命與丑○○（附表二編號2.）
    卯○○於98年05月26日22時14分及30分許，持用他人所有So
    ny Ericsson 廠牌行動電話（搭配其所有之門號0000000000
    號晶片卡1 枚）與持用0000000000門號行動電話之丑○○聯
    絡，兩人相約在雲林縣斗六市中山國寶大樓樓下交易（通話
    內容詳如附表二之1.編號2.）。而於同日稍後，在上開地點
    ，由卯○○將子○○所有之愷他命3 公克販賣與丑○○，並
    自丑○○處得款1,000 元後，再將上開金額交與子○○。
  (三)卯○○共同販賣愷他命與癸○○（附表二編號3.）
    卯○○於98年05月23日20時00分及11分許，持用他人所有So
    ny Ericsson 廠牌行動電話（搭配其所有之門號0000000000
    號晶片卡1 枚）與持用0000000000門號行動電話之癸○○聯
    絡，兩人相約在國立臺灣大學醫學院附設醫院雲林分院附近
    之麥當勞速食餐飲店外見面（通話內容詳如附表二之1.編號
    3.）。而於同日稍後，在上開地點，由卯○○陪同癸○○前
    往雲林縣斗六市「中山國寶」大樓下，再由子○○、辰○○
    將愷他命3 公克販賣與癸○○，並自癸○○處得款1,000 元
    。
二、嗣經警於98年06月02日06時45分許，前往雲林縣虎尾鎮興南
    29號處所搜索，查扣到Sony廠牌行動電話1 支（搭配他人所
    有之門號0000000000號晶片卡1 枚）等物，因而查知上情。
三、案經臺灣雲林地方法院檢察署檢察官指揮彰化縣警察局偵辦
    後起訴。
、乙○○部分：
一、乙○○知愷他命係毒品危害防制條例所明定之第三級毒品，
    依法不得販賣，竟意圖營利，而基於販賣愷他命之犯意，於
    98年05月24日13時07分、47分、14時09分、15分許，持用其
    所有Sony Ericsson 廠牌行動電話（搭配所有之門號000000
    0000號晶片卡1 枚，均未扣案）與持用0000000000門號行動
    電話之戊○○（無犯意聯絡）居間聯絡，戊○○表明受丙○○之託購買愷他命，兩人相約在西螺果菜市場附近交易（通
    話內容詳如附表三之1.編號1.）。而於同日稍後，在上開地
    點，由乙○○將愷他命5 公克販賣與丙○○，而由戊○○代
    收，並自戊○○處收取丙○○所交付之2,000 元。
二、嗣經警於98年06月02日08時許，前往乙○○位於雲林縣西螺
    鎮社口24號處所搜索，查扣到乙○○所有之第三級毒品愷他
    命11包（驗前總毛重10.43 公克），因而查知上情。
三、案經臺灣雲林地方法院檢察署檢察官指揮彰化縣警察局偵辦
    後起訴。
肆、壬○○部分：
一、壬○○明知愷他命係毒品危害防制條例所明定之第三級毒品
    ，依法不得販賣，竟與子○○（本院另行審結）共同意圖營
    利，而基於販賣第三級毒品愷他命之犯意聯絡，於附表四編
    號1.所示時間、地點，共同販賣愷他命；且明知子○○、甲○○有販賣毒品之行為，竟基於幫助販賣愷他命之意思，於
    98年05月01日某時許，將其所有黑色喜美自小客車借與子○○、甲○○，以此行為便利子○○、甲○○於附表四編號2.
    所示時間、地點，共同販賣愷他命：
  (一)壬○○共同販賣愷他命與辛○○（附表四編號1.）
    子○○於98年04月26日21時57分、22時21分許，持用其所有
    Sony Ericsson 廠牌行動電話（搭配所有之門號0000000000
    號晶片卡1 枚，均未扣案）與持用0000000000門號行動電話
    綽號「猴子」之辛○○聯絡，兩人相約在西螺鎮吳厝某大型
    廟宇交易（通話內容詳如附表四之1.編號1.）。而於同日稍
    後，由壬○○開車搭載子○○前往上開地點，並推由子○○
    將愷他命1 小包販賣予辛○○，且自辛○○處得款600 元。
  (二)壬○○幫助共同販賣愷他命與辛○○（附表四編號2.）
    子○○於98年05月01日21時07分、28分及32分許，持用其所
    有廠牌Sony Ericsson 行動電話（搭配所有之門號00000000
    00號晶片卡1 枚，均未扣案）與持用0000000000門號行動電
    話之辛○○聯絡，兩人相約在虎尾鎮大成商工旁巷道內交易
    （通話內容詳如附表四之1.編號2.）。而於同日稍後，由甲○○駕駛向壬○○所借之上開車輛搭載子○○前往上開地點
    ，並推由子○○將愷他命5 公克販賣與辛○○，並自辛○○
    處得款2,000元。
二、嗣經警循線查獲，而查悉上情。
三、案經臺灣雲林地方法院檢察署檢察官指揮彰化縣警察局偵辦
    後起訴。
伍、寅○○部分：
一、寅○○明知愷他命係毒品危害防制條例所明定之第三級毒品
    ，依法不得販賣，竟意圖營利，而基於販賣愷他命之犯意，
    於98年05月13日15時42分至47分期間，持用其所有不詳廠牌
    行動電話（搭配其所有門號0000000000號晶片卡1 枚）與持
    用0000000000門號行動電話之戊○○（無犯意聯絡）居間聯
    絡，兩人相約在西螺鎮果菜市場附近某「小林自助餐店」交
    易（通話內容詳如附表五之1.編號1.）。而於同日稍後，在
    上開地點，由寅○○將愷他命3 公克販賣與丁○○，並自丁○○處得款1,20 0元。
二、嗣經警循線查獲，而查悉上情。
三、案經臺灣雲林地方法院檢察署檢察官指揮彰化縣警察局偵辦
    後起訴。
    理    由
壹、程序部分（即證據能力部分）：
一、電話監聽譯文（通訊監察譯文），僅屬依據監聽錄音結果予
    以翻譯之文字，固具文書證據之外觀，但實際上仍應認監聽
    所得之錄音帶，始屬調查犯罪所得之證物，乃刑事訴訟法第
    165 條之1 第2 項所稱之新科技證物，如其蒐證程序合法，
    且當事人已承認監聽錄音譯文之內容屬實，或對於該譯文內
    容並無爭執，而法院復已就該譯文依法踐行調查證據程序者
    ，該監聽錄音之譯文即與播放錄音有同等價值，自有證據能
    力（最高法院98年度臺上字第527 號判決意旨參照）。查卷
    附通訊監察譯文，係警員依據本院以98年度聲監字第139 號
    、第174 號、第145 號、第150 號、第117 號所核發之通訊
    監察書，於核准通訊監察期間內，對於共犯子○○所使用之
    0000000000號、庚○○所使用之0000000000號、0000000000
    號及被告卯○○所使用之0000000000號、證人戊○○所使用
    之0000000000號行動電話進行通訊監察之事實，有上開通訊
    監察書暨通訊監察譯文（見警卷(一)第130 頁至第133 頁；警
    卷(二)第25頁至第26頁、第29頁、第32頁、第91頁至第93頁、
    第189 頁至第191 頁；警卷(五)第165 頁）在卷可佐，而被告
    甲○○、卯○○、乙○○、壬○○、寅○○及其等之辯護人
    亦同意上開通訊監察譯文有證據能力（見本院筆錄卷(二)第18
    頁、第21頁、第29頁反面、第32頁反面、第39頁反面），復
    經本院於審理時就上開通訊監察譯文依法提示被告及辯護人
    等，踐行調查證據之程序，經核與監聽錄音具有相同之價值
    ，自有證據能力。
二、現行刑事訴訟法關於「鑑定」之規定，除選任自然人充當鑑
    定人外，另設有囑託機關鑑定制度。依同法第198 條、第20
    8 條之規定，不論鑑定人或鑑定機關、團體，固均應由法院
    、審判長、受命法官或檢察官視具體個案之需要而為選任、
    囑託，並依第206 條之規定，提出言詞或書面報告，始符合
    同法第159 條第1 項所定得作為證據之「法律有規定」之情
    形。否則所為之鑑定，仍屬傳聞證據。然於司法警察機關調
    查中之案件，為因應實務上，或因量大，或有急迫之現實需
    求，例行性當然有鑑定之必要者，例如毒品之種類與成分、
    尿液之毒品反應，或者槍彈有無殺傷力等鑑定，基於檢察一
    體原則，得由該管檢察長對於轄區內之案件，以事前概括選
    任鑑定人或囑託鑑定機關、團體之方式，俾便轄區內之司法
    警察官、司法警察對於調查中之此類案件，得即時送請先前
    已選任之鑑定人或囑託之鑑定機關、團體實施鑑定，以求時
    效（法務部92年09月01日法檢字第0920035083號函參照）。
    此種由檢察機關概括選任鑑定人或概括囑託鑑定機關、團體
    ，再轉知司法警察官、司法警察於調查犯罪時參考辦理之作
    為，法無明文禁止，係為因應現行刑事訴訟法增訂傳聞法則
    及其例外規定之實務運作而為。其所為之鑑定結果，與檢察
    官選任或囑託為鑑定者，性質上並無差異，同具有證據能力
    （最高法院96年度臺上字第2860號判決要旨參照）。卷附行
    政院衛生署草屯療養院98年06月30日草療鑑字第0980600207
    號鑑定書及內政部警政署刑事警察局98年07月14日刑鑑字第
    0980080116號鑑定書各1 份（見本院筆錄卷(一)第107 頁、第
    113 頁至第114 頁），分別為臺灣雲林地方法院檢察署、彰
    化縣警察局送請鑑定，揆諸前揭說明，分屬「法律規定」得
    為證據者，均應有證據能力。
三、被告以外之人於偵查中向檢察官所為之陳述，除顯有不可信
    之情況者外，得為證據，刑事訴訟法第159 條之1 第2 項定
    有明文。檢察官在偵查中對被告以外之人所為之偵查筆錄，
    性質上屬傳聞證據，惟刑事訴訟法規定檢察官代表國家偵查
    犯罪、實施公訴，依法其有訊問被告、證人及鑑定人之權，
    證人、鑑定人並須具結，而實務運作時，檢察官偵查中向被
    告以外之人所取得之陳述，原則上均能遵守法律規定，不致
    違法取供，其可信度極高。職是，被告以外之人前於偵查中
    已具結而為證述，除反對該項供述得具有證據能力之一方，
    已釋明「顯有不可信之情況」之理由外，不宜遽指該證人於
    偵查中之陳述不具證據能力。證人辛○○、庚○○、己○○
    、周智賢、丑○○、癸○○、戊○○、丙○○、丁○○等人
    於檢察官面前之證述筆錄（見98偵2742號卷(一)第54頁至第56
    頁、第129 頁至第131 頁；卷(二)第77頁至第79頁、第140 頁
    至第142 頁；卷(四)第32頁至第34頁、第164 頁至第167 頁、
    第170 頁至第171 頁、第173 頁至第174 頁、第222 頁至第
    225 頁、第228 頁至第230 頁；卷(五)第137 頁至第139 頁；
    卷(六)第50頁至第53頁），係檢察官令其等以證人身分具結後
    所為之證述，有上開證人等之結文各1 份附卷可稽（見98偵
    2742號卷(一)第57頁、第132 頁；卷(二)第80頁、第143 頁；卷
    (四)第35頁、第168 頁、第172 頁、第175 頁、第226 頁、第
    231 頁；卷(五)第140 頁；卷(六)第54頁），被告甲○○、卯○○、乙○○、壬○○、寅○○及其等之辯護人均未提及檢察
    官在訊問時有何不法取供之情形，亦未釋明證人辛○○、庚○○、己○○、周智賢、丑○○、癸○○、戊○○、丙○○
    、丁○○等人之證述有何顯不可信之情況，依上開規定，證
    人辛○○、庚○○、己○○、周智賢、丑○○、癸○○、戊○○、丙○○、丁○○等人在檢察官面前之證述筆錄，自得
    作為本案證據使用。
四、又被告以外之人於審判外之陳述，雖不符刑事訴訟法第159
    條之1 至之4 等4 條規定，而經當事人於審判程序同意作為
    證據，法院審酌該陳述作成時之情況，認為適當者，亦得作
    為證據，同法第159 條之5 第1 項定有明文。經查，除上開
    證人在檢察官面前之證述筆錄外，本判決後開引用被告以外
    之人於審判外之陳述，原則上均不得作為證據使用，惟被告
    甲○○、卯○○、乙○○、壬○○、寅○○及其等之辯護人
    在本院審理中均明示同意上開證據有證據能力（見本院筆錄
    卷(二)第18頁、第21頁、第29頁反面、第32頁反面、第39頁反
    面），本院審酌上開證據製作時之情況，並無違法不當之情
    事，認為以之作為證據應屬適當，揆諸前開規定，應認該等
    供述證據例外具有證據能力。
乙、實體部分：
一、認定犯罪事實所憑之證據及理由：
  (一)被告甲○○部分：
    上開犯罪事實，業據被告甲○○於本院審理時坦承不諱（見
    本院筆錄卷(二)第160 頁反面），核與證人辛○○、子○○、
    壬○○、庚○○等人於警詢及偵訊時證述情節相符（見警(一)
    卷第01頁至第14頁、第38頁至第52頁；警(二)卷第185 頁至第
    188 頁、第198 頁至第200 頁；警(五)卷第60頁至第68頁；98
    偵2742號卷(四)第32頁至第35頁、第164 頁至第168 頁、第22
    2 頁至第226 頁、第228 頁至第231 頁；偵(六)卷第57頁至第
    60頁；98偵緝191 號卷第28頁至第30頁、第36頁至第51頁）
    ，並有本院98年度聲監字第139 號、第174 號通訊監察書各
    1 份暨0000000000號、0000000000號行動電話號碼之通訊監
    察譯文各1 份（見警卷(一)第130 頁至第133 頁）、本院98年
    度聲搜字第246 號搜索票暨搜索扣押筆錄、扣押物品目錄表
    各1 份（見警卷(一)第138 頁至第140 頁）、現場查獲照片2
    張（見警卷(一)第144 頁）、證人辛○○、壬○○、庚○○等
    人之指認相片之彰化縣警察局指認犯罪嫌疑人紀錄表各1 份
    （見警卷(一)第15頁至第16頁、第68頁至第69頁、第77頁至第
    78頁；警卷(二)第192 頁、第203 頁）等附卷可證。參諸被告
    甲○○及共犯子○○與證人辛○○、庚○○等人通話內容，
    不時使用暗語（例如「我要小姐5 個」、「你們2 樓的小姐
    睡了嗎。」），且均在談妥價格或交易地點後，即結束通話
    ，確屬實務上常見之毒品交易對話，有上開通訊監察譯文附
    卷可參。另佐以證人庚○○經警方採尿送驗之結果，呈現愷
    他命陽性反應，此有詮昕科技股份有限公司濫用藥物尿液檢
    驗報告及尿液送檢真實姓名對照表各1 份附卷可查（見本院
    筆錄卷(一)第127 頁、第140 頁），足認庚○○確有對外購買
    愷他命之需求。此外，亦扣得被告甲○○供聯絡販毒使用之
    門號0000000000號（廠牌Sony）行動電話1 支在卷可佐。又
    被告甲○○供稱上開犯罪事實壹、一、(二)部分獲有減免600
    元債務之利益，至於壹、一、(一)部分係證人即共犯子○○獲
    有利益，被告甲○○並未獲有利益等情，亦經證人子○○證
    述明確（見本院筆錄卷(二)第170 頁），是被告甲○○主觀上
    有藉販賣愷他命以牟利之意圖甚明。綜上，足認被告甲○○
    之自白與事實相符，應堪採信，本案事證明確，被告甲○○
    之犯行堪以認定，應依法論科。
  (二)被告卯○○部分：
    上開犯罪事實，業據被告卯○○於本院審理時坦承不諱（見
    本院筆錄卷(二)第146 頁反面），核與證人己○○、周智賢、
    丑○○、癸○○、庚○○、子○○、辰○○等人於警詢及偵
    訊時證述情節相符（見警卷(一)第01頁至第14頁、第38頁至第
    52頁、第162 頁至第170 頁；警卷(三)第119 頁至第124 頁、
    第131 頁至第133 頁；警卷(四)第104 頁至第106 頁、第113
    頁至第114 頁；警卷(五)第31頁至第41頁），並有本院98年度
    聲監字第145 號、第150 號通訊監察書各1 份暨0000000000
    號、0000000000號行動電話號碼之通訊監察譯文各1 份（見
    警卷(二)第25頁至第26頁、第32頁）、本院98年度聲搜字第24
    6 號搜索票暨搜索扣押筆錄、扣押物品目錄表各1 份（見警
    卷(二)第13頁至第15頁）、現場查獲照片4 張（見警卷(二)第51
    頁至第52頁）、證人癸○○、丑○○、己○○、庚○○、辰
    ○○等人之指認相片之彰化縣警察局指認犯罪嫌疑人紀錄表
    各1 份（見警卷(一)第15頁至第16頁、第77頁至第78頁、第17
    1 頁；警卷(三)第125 頁；警卷(四)第109 頁、第116 頁；警卷
    (五)第42頁至第44頁）等附卷可證。復佐以證人己○○、癸○○、丑○○等人經警方採尿送驗之結果，均呈現「K 他命陽
    性」反應，此有詮昕科技股份有限公司濫用藥物尿液檢驗報
    告3 份及尿液送檢真實姓名對照表1 份等附卷可查（見本院
    卷(一)第126 頁至第127 頁、第157 頁、第162 頁至第163 頁
    ），足認證人己○○、癸○○、丑○○等人確有對外購買愷
    他命之需求。另於共犯即被告庚○○位於雲林縣莿桐鄉○○
    村○○路1 之50號住處搜索，查扣到疑似愷他命之白色細晶
    體共37包（起訴書誤載為36包) ，鑑定結果為：其中36包部
    分，編號Ａ1 至Ａ36，經檢視均為白色細晶體，外觀型態均
    相似，隨機抽取Ａ17鑑定。(一)驗前總毛重125.33公克【包裝
    塑膠袋總重約7.56公克】。(二)編號Ａ17：檢出三級毒品" 愷
    他命" 。純度約99% 。(三)依據抽測純度值，推估編號Ａ1 至
    Ａ36均含愷他命之驗前總純質約116.59公克。另1 包部分驗
    餘淨重0.673 公克，檢出愷他命成分。上開鑑定，分別有內
    政部警政署刑事警察局98年07月14日刑鑑字第0980080116號
    及行政院衛生署草屯療養院98年06月30日草療鑑字第098060
    0207號鑑定書各1 份在卷可憑（見本院筆錄卷(一)第107 頁、
    第113 頁至第114 頁），足認共犯庚○○確有取得愷他命之
    管道。此外，亦扣得被告卯○○供聯絡販毒使用之門號0000
    000000號晶片卡1 枚（搭配他人所有廠牌Sony Ericsson 行
    動電話）可稽。又被告卯○○雖供稱未因販賣毒品而獲有利
    潤，但共犯庚○○供稱賣1,500 元之愷他命約賺100 至200
    元（見本院筆錄卷(二)第106 頁）、共犯子○○則供稱販賣1
    公克愷他命約賺100 元（見本院卷(二)第68頁），是被告卯○○主觀上有藉共同販賣愷他命以牟利之意圖甚明。綜上，足
    認被告卯○○之自白與事實相符，應堪採信，本案事證明確
    ，被告卯○○之犯行亦堪認定，應依法論科。
  (三)被告乙○○部分：
    上開犯罪事實，業據被告乙○○於本院審理時坦承不諱（見
    本院筆錄卷(二)第178 頁反面），核與證人戊○○、丙○○等
    人於警詢及偵訊時證述情節相符（見警卷(二)第65頁至第87頁
    ；警卷(三)第160 頁至第170 頁；98偵2742號卷(一)第54頁至第
    57頁、第129 頁至第132 頁），並有本院98年度聲監字第10
    6 號通訊監察書各1 份暨0000000000號行動電話號碼之通訊
    監察譯文各1 份（見警卷(二)第91頁至第93頁）、本院98年度
    聲搜字第246 號搜索票暨搜索扣押筆錄、扣押物品目錄表各
    1 份（見警卷(二)第44頁至第45頁、第47頁至第48頁）、現場
    查獲照片4 張（見警卷(二)第51頁至第52頁）、證人戊○○、
    乙○○等人之指認相片之彰化縣警察局指認犯罪嫌疑人紀錄
    表各1 份（見警卷(二)第88頁至第89頁；警卷(三)第171 頁；警
    卷(五)第162 頁）等附卷可證。復佐以證人丙○○經警方採尿
    送驗之結果，呈現「K 他命陽性」反應，此有詮昕科技股份
    有限公司濫用藥物尿液檢驗報告及尿液送檢真實姓名對照表
    各1 分附卷可查（見本院筆錄卷(一)第127 頁、第141 頁），
    足認丙○○確有對外購買愷他命之需求。另於被告乙○○位
    於雲林縣西螺鎮社口24號住處搜索，查扣到疑似愷他命之白
    色細晶體11包，鑑定結果為：編號G1至G11 ，經檢視均為白
    色細晶體，外觀型態均相似，隨機抽取G3鑑定。(一)驗前總毛
    重10.43 公克【包裝塑膠袋總重約2.75公克】。(二)編號G3：
    檢出三級毒品" 愷他命" 。上開鑑定，有內政部警政署刑事
    警察局98年07月14日刑鑑字第0980080116號鑑定書1 份在卷
    可憑（見本院筆錄卷(一)第113 頁至第114 頁），足認被告乙○○確有取得愷他命之管道。又被告乙○○供稱本件販賣與
    丙○○之5 公克愷他命成本約1,000 元，以2,000 元賣出，
    約獲有1,000 元之利潤（見本院筆錄卷(二)第182 頁），是被
    告乙○○主觀上有藉販賣愷他命以牟利之意圖甚明。綜上，
    足認被告乙○○之自白與事實相符，應堪採信，本案事證明
    確，被告乙○○之犯行亦堪認定，應依法論科。
  (四)被告壬○○部分：
    上開犯罪事實，業據被告壬○○於本院審理時坦承不諱（見
    本院筆錄卷(二)第124 頁），核與證人辛○○、甲○○、子○○等人於警詢、偵訊或本院審理時證述情節相符（見警卷(一)
    第124 頁至第128 頁、第150 頁至第155 頁、第28頁至第30
    頁；警卷(二)第198 頁至第200 頁；98偵2742號卷(四)第32頁至
    第35頁、第164 頁至第168 頁、第228 頁至第231 頁；98偵
    2742號卷(五)第34頁至第35頁、第76頁至第80頁；98偵2742號
    卷(六)第46頁至第48頁；98偵緝191 號卷第28頁至第30頁、第
    36頁至第51頁、第75頁至第76頁；本院筆錄卷(二)第166 頁至
    第167 頁、第169 頁至第170 頁），並有本院98年度聲監字
    第139 號通訊監察書暨0000000000號行動電話號碼之通訊監
    察譯文各1 份（見警卷(二)第189 頁至第191 頁）、證人辛○○、甲○○等人之指認相片之彰化縣警察局指認犯罪嫌疑人
    紀錄表各1 份（見警卷(一)第129 頁、第156 頁；警卷(二)第19
    2 頁、第203 頁）等附卷可證。又被告壬○○雖供稱未因販
    賣毒品而獲有利潤，但共犯子○○供稱販賣1 公克愷他命約
    賺100 元（見本院卷(二)第68頁），是被告壬○○主觀上有藉
    共同販賣愷他命以牟利之意圖甚明。綜上，足認被告壬○○
    之自白與事實相符，應堪採信，本案事證明確，被告壬○○
    之犯行亦堪認定，應依法論科。
  (五)被告寅○○部分：
    上開犯罪事實，業據被告寅○○於本院審理時坦承不諱（見
    本院筆錄卷(二)第185 頁反面），核與證人戊○○、丁○○等
    人於警詢及偵訊時證述情節相符（見警卷(五)第157 頁至第16
    1 頁、第187 頁至第192 頁；98偵2742號卷(五)第137 頁至第
    140 頁；98偵2742號卷(六)第50頁至第54頁），並有本院98年
    度聲監字第117 號通訊監察書暨0000000000號行動電話號碼
    之通訊監察譯文各1 份（見警卷(五)第165 頁）、證人戊○○
    、丁○○等人之指認相片之彰化縣警察局指認犯罪嫌疑人紀
    錄表各1 份（見警卷(二)第88頁至第89頁；警卷(五)第162 頁、
    第199 頁至第200 頁）等附卷可證。又被告寅○○供稱本件
    販賣愷他命之利潤為1,200 元（見本院筆錄卷(二)第188 頁反
    面），是被告寅○○主觀上有藉販賣愷他命以牟利之意圖甚
    明。綜上，足認被告寅○○之自白與事實相符，應堪採信，
    本案事證明確，被告寅○○之犯行亦堪認定，應依法論科。
二、論罪科刑之理由：
  (一)毒品危害防制條例之新舊法比較：
    1.被告甲○○就事實壹、一、(一)；被告卯○○就事實貳、一
      、(一)；被告壬○○就事實肆、一、(一)至(二)；被告寅○○就
      事實伍、一所示之行為，於行為後，毒品危害防制條例第
      4 條第3 項、第17條（修正第1 項、增定第2 項），業已
      修正，並經總統於98年05月20日以華總一義字第09800125
      141 號令公布，已於98年05月22日生效施行。是被告甲○○、卯○○、壬○○、寅○○等人上開行為犯後法律已有
      變更，修正前毒品危害防制條例第4 條第3 項規定：「製
      造、運輸、販賣第三級毒品者，處5 年以上有期徒刑，得
      併科新臺幣5 百萬元以下罰金。」修正後毒品危害防制條
      例第4 條第3 項則規定為：「製造、運輸、販賣第三級毒
      品者，處5 年以上有期徒刑，得併科新臺幣7 百萬元以下
      罰金。」另毒品危害防制條例第8 條第3 項關於轉讓第三
      級毒品之罪雖未經修正，然被告甲○○、卯○○、壬○○
      、寅○○於偵查及審判中均自白販賣第三級毒品犯行，而
      修正前毒品危害防制條例第17條之規定為：「犯第4 條第
      1 項至第4 項、第5 條第1 項至第4 項前段、第6 條第1
      項至第4 項、第7 條第1 項至第4 項、第8 條第1 項至第
      4 項、第10條或第11條第1 項、第2 項之罪，供出毒品來
      源，因而破獲者，得減輕其刑。」修正後毒品危害防制條
      例第17條則規定：「犯第4 條至第8 條、第10條或第11條
      之罪，供出毒品來源，因而查獲其他正犯或共犯者，減輕
      或免除其刑。犯第4 條至第8 條之罪於偵查及審判中均自
      白者，減輕其刑。」整體比較之下，雖修正後毒品危害防
      制條例第4 條第3 項之罰金刑提高，對行為人不利，然依
      修正後毒品危害防制條例第17條第2 項所為減輕其刑之規
      定，有期徒刑、罰金得減輕其刑至1/2 或2/3 ，自較有利
      於行為人，故依刑法第2 條第1 項但書，綜合上述比較結
      果，修正後毒品危害防制條例之規定較有利於被告甲○○
      、卯○○、壬○○、寅○○，依刑法第2 條第1 項但書規
      定，此部分自應適用98年05月22日「修正後」施行之毒品
      危害防制條例之規定。
    2.至於被告甲○○就事實壹、一、(二)；被告卯○○就事實貳
      、一、(二)至(三)；被告乙○○就事實、一所示之犯罪時間
      ，均係在新修正毒品危害防制條例施行後，應逕予適用修
      正後毒品危害防制條例之相關規定，而無新舊法比較之問
      題，附此敘明。
  (二)愷他命係毒品危害防制條例第2 條第2 項第3 款所稱之第三
    級毒品，不得販賣、轉讓。是核被告甲○○就上揭犯罪事實
    欄壹、一、(一)至(二)；被告卯○○就上揭犯罪事實欄貳、一、
    (一)至(三)；被告乙○○就上揭犯罪事實欄、一；被告壬○○
    就上揭犯罪事實欄肆、一、(一)；被告寅○○就上揭犯罪事實
    欄伍、一所示之犯行，均係犯毒品危害防制條例第4 條第3
    項販賣第三級毒品罪；另被告壬○○就上揭犯罪事實欄肆、
    一、(二)所示之犯行則係犯刑法第30條第1 項、毒品危害防制
    條例第4 條第3 項之幫助販賣第三級毒品罪。另被告甲○○
    就上揭犯罪事實欄壹、一、(一)；被告卯○○就就上揭犯罪事
    實欄貳、一、(一)；被告壬○○就上揭犯罪事實欄肆、一、(一)
    ；被告寅○○就上揭犯罪事實欄伍、一所示之持有第三級毒
    品愷他命行為，依被告甲○○、卯○○、壬○○、寅○○行
    為時之修正前毒品危害防制條例第11條及第11條之1 ，持有
    第三級毒品者，本不成立犯罪。至於被告甲○○就上揭犯罪
    事實欄壹、一、(二)；被告卯○○就上揭犯罪事實欄貳、一、
    (二)至(三)；被告乙○○就上揭犯罪事實欄、一所示之行為，
    雖修正後毒品危害防制條例第11條增定第5 項：「持有第三
    級毒品純質淨重20公克以上者，處3 年以下有期徒刑，得併
    科新台幣30萬元以下罰金」然被告甲○○、卯○○、乙○○
    上開持有第三級毒品之重量不明，依無罪推定原則，亦難認
    此部分符合上開犯罪構成要件，附此敘明。
  (三)凡以自己犯罪之意思而參與犯罪，固無論其所參與者是否係
    犯罪構成要件之行為，均應論以共同正犯；然若僅以幫助他
    人犯罪之意思，而對於正犯資以助力，使其易於實施犯罪，
    而未參與實行犯罪構成要件之行為者，則為幫助犯。依卷內
    資料所示，本件被告壬○○就上揭犯罪事實欄肆、一、(二)所
    示之犯行，僅係借車與子○○、甲○○，使子○○、甲○○
    駕駛上開車輛前往現場為販賣愷他命之交易等情。被告壬○○於該次毒品之交易過程，並未參與事前買賣之磋商過程，
    亦無實行將毒品交付予購毒者及收取價金之犯罪構成要件行
    為，其所參與者僅係借車與子○○、甲○○，而使該次販賣
    毒品行為易於完成之協助行為，應僅成立幫助犯。是檢察官
    指訴被告壬○○此部分之行為與子○○、甲○○應成立共同
    販賣第三級毒品罪云云，容有誤會，惟社會之基本事實同一
    ，本院自得變更起訴法條並予審理。
  (四)被告甲○○與子○○就事實壹、一、(一)；被告卯○○與庚○○就事實貳、一、(一)、與子○○就事實貳、一、(二)、與子○○、辰○○就事實貳、一、(三)；被告壬○○與子○○就事實
    肆、一、(一)所示之犯行，彼此間均有犯意聯絡及行為分擔，
    各應依刑法第28條規定，論以共同正犯。
  (五)被告甲○○就上開事實壹、一、(一)至(二)所犯各罪間；被告卯
    ○○就上開事實貳、一、(一)至(三)所犯各罪間；被告壬○○就
    上開事實肆、一、(一)至(二)所犯各罪間，均犯意各別，行為互
    殊，均應予分論併罰。
  (六)毒品危害防制條例第17條第2 項規定：「犯第4 條至第8 條
    之罪於偵查及審判中均自白者，減輕其刑。」查被告甲○○
    、卯○○、乙○○、壬○○、寅○○，於檢察官訊問時均坦
    承販賣毒品之犯行（見98偵2742號卷(一)第22頁至第24頁；98
    偵2742號卷(二)第122 頁至第123 頁；98偵2742號卷(五)第71頁
    至第73頁、第76頁至第79頁、第217 頁至第219 頁；98偵27
    42號卷(六)第46頁至第48頁、第57頁至第60頁），且其等於本
    院審理時亦坦承犯行（見本院筆錄卷(二)第124 頁、第146 頁
    、第160 頁、第178 頁、第185 頁），是被告甲○○就事實
    欄壹、一、(一)至(二)；被告卯○○就事實欄貳、一、(一)至(三)；
    被告乙○○就事實欄、一；被告壬○○就事實欄肆、一、
    (一)至(二)；被告寅○○就事實欄伍、一所示之各次犯行，均應
    減輕其刑。又被告壬○○就事實欄肆、一、(二)所示之犯行係
    幫助他人犯罪，為幫助犯，得依刑法第30條第2 項之規定，
    按正犯之刑減輕之，並依法遞減之。
  (七)販賣第三級毒品罪之法定刑為「5 年以上有期徒刑，得併科
    新臺幣700 萬元以下罰金」。然同為販賣第三級毒品者，其
    原因動機不一，犯罪情節未必盡同，或有大盤毒梟者，亦有
    中、小盤之分，所造成危害社會之程度自屬有異，法律科處
    此類犯罪所規定之法定最低本刑卻同為「5 年以上有期徒刑
    ，得併科新臺幣700 萬元以下罰金」，顯有違「罰當其罪」
    之原則。職是之故，若審酌個案情狀，認為處以低於上開刑
    期，即可收懲儆之效，並足以達到防衛社會目的者，自非不
    可依客觀之犯行與主觀之惡性二者加以考量其情狀，是否有
    可憫恕之處，適用刑法第59條之規定酌量減輕其刑，期使個
    案裁判之量刑能斟酌至當，符合比例原則。而本件被告甲○○2 次販賣愷他命之行為，其中1 次價金係2,000 元，另1
    次則獲有抵銷債務600 元之利益；被告卯○○各次販賣愷他
    命之行為或與庚○○共犯或與子○○共犯，且販賣所得均歸
    庚○○或子○○所有；被告乙○○販賣愷他命之次數僅1次
    ，金額為2,00 0元；被告壬○○與子○○共同販賣毒品愷他
    命之次數僅1 次，金額為600 元（不含幫助共同販賣毒品部
    分）；被告寅○○販賣愷他命之次數僅1 次，金額為1,200
    元，其等上開所得並非龐大，是被告甲○○、卯○○、乙○○、壬○○、寅○○等人之惡性及犯罪情節均核與大量走私
    進口毒品之所謂「大盤」、「中盤」毒販迥然不同，如不論
    其情節輕重，遽處以販賣第三級毒品罪之法定刑，誠屬情輕
    法重，過於嚴苛，亦難謂符合罪刑相當性及比例原則。從而
    ，本院參酌以上各情，以被告甲○○、卯○○、乙○○、壬○○、寅○○等人觸犯本罪之原因、背景及其客觀環境等具
    體情狀，認在客觀上足以使人感覺過苛而引起一般之同情，
    尚非無可憫恕，認得適用刑法第59條規定酌減其刑。基上，
    本院認被告甲○○就事實欄壹、一、(一)至(二)；被告卯○○就
    事實欄貳、一、(一)至(三)；被告乙○○就事實欄、一；被告
    壬○○就事實欄肆、一、(一)；被告寅○○就事實欄伍、一所
    示之各次犯行，爰均依刑法第59條規定酌減其刑，並均依法
    遞減之。
  (八)又「數罪併罰，分別宣告其罪之刑，依下列各款定其應執行
    者：五、宣告多數有期徒刑者，於各刑中之最長期以上，各
    刑合併之刑期以下，定其刑期。但不得逾30年。」刑法第51
    條第5 款定有明文。又法律上屬於自由裁量事項，尚非概無
    法律性之拘束，在法律上有其外部界限及內部界限。前者係
    法律之具體規定，使法院得以具體選擇為適當裁判。後者則
    指法院為自由裁量時，應考量法律之目的，法律秩序之理念
    所在。法院為裁判時，二者均不得有所踰越。在數罪併罰定
    應執行刑之案件，法院所為刑之酌定，固屬自由裁量事項，
    然對於法律之內、外部界限，仍均應受其拘束（最高法院94
    年度臺非字第21號裁判要旨足供本案定刑之參考）。從而，
    數罪併罰在定應執行之刑之際，自應再為應執行之刑的決定
    ，亦屬一種特別的量刑過程，其考量結果，並非單純表示一
    種數罪刑度的總和而已，而是再次對於同一行為人責任的檢
    視。相較於刑法第57條所定科刑時應審酌的事項係對一般犯
    罪行為之裁量；而定應執行刑之宣告，則屬一種對犯罪人本
    身及所犯之各種犯罪的綜合判斷。申言之，定應執行刑的宣
    告，並非僅在法定範圍內為自由裁量，更應注意由行為人所
    犯數罪所反映出行為人之人格特性，並考量刑法目的及相關
    刑事政策，妥為宣告。而刑法的功能中，除一般預防及特別
    預防之外，更重要的是行為人再社會化及具體的社會保護作
    用，否則加諸過度之刑罰於被告，徒僅造成責任報應，去實
    現一個未知、抽象的正義。因此，是否為被告長期性監禁宣
    告的同時，應一併考量被告犯案情節對社會之衝擊，並注意
    此舉是否造成被告更生絕望的心理反應，使得被告的人格遭
    受完全性地抹滅。換言之，必須考量刑罰手段的相當性，儘
    量選擇能使受刑人回歸社會生活之刑罰方法。法官無法以所
    謂「治亂世用重典」之理由，加重刑罰以圖遏止歪風，不能
    過度強調所謂一般預防的刑罰目的。實則，就人性尊嚴及人
    權的思想而言，任何一個人均非他人的工具，以加重被告的
    刑罰作為達到阻嚇其他人犯罪的手段，則被告已淪為教化社
    會大眾的工具，喪失了作為一個人的主體性，這均與我國刑
    事政策之立法有違。此應為最高法院所揭示「內部界限」之
    內涵。
  (九)爰審酌被告甲○○、卯○○、乙○○、壬○○、寅○○等為
    本件販毒行為，非僅戕害身心，有害國民健康，更可能引發
    各種犯罪，對國家社會治安之危害非淺，惟被告甲○○、卯
    ○○、乙○○、壬○○、寅○○等，於偵查及本院審理時均
    坦承犯行，犯後態度均尚佳，且甲○○年僅25歲、卯○○年
    僅29歲、乙○○年僅23歲、壬○○年僅24歲、寅○○年僅25
    歲，均正值青壯之年，5 人若均能改過遷善，早日回歸家庭
    與社會，將來仍能有所作為，兼衡刑罰之目的亦含有教化被
    告及使其將來不再發生犯罪現象之作用，及被告甲○○為高
    職畢業，被告卯○○為高職肄業，被告乙○○為高中畢業，
    被告壬○○為高職肄業，被告寅○○為國中肄業，5 人之教
    育程度均不高，以及辯護人及被告等對於刑度之意見及刑罰
    之內部界限等一切情狀，分別量處被告甲○○所犯各罪如附
    表一編號1.至2.所示之刑，被告卯○○所犯各罪如附表二編
    號1.至3.所示之刑，被告乙○○所犯之罪如附表三編號1.所
    示之刑，被告壬○○所犯各罪如附表四編號1.至2.所示之刑
    ，被告寅○○所犯之罪如附表五編號1.所示之刑，再分別就
    被告甲○○、卯○○、壬○○所犯上開罪刑部分定其等應執
    行之刑各如主文所示。末查，被告乙○○、壬○○、寅○○
    前均未曾受有期徒刑以上刑之宣告，有臺灣高等法院被告乙○○、壬○○、寅○○之前案紀錄表各1 份在卷可按，被告
    乙○○、壬○○、寅○○犯後均坦承犯行，已見悔意，且本
    件乃肇因於被告乙○○、壬○○、寅○○誤交損友，染上毒
    品，一時失慮初罹刑典，經此教訓，當知警惕而無再犯之虞
    ，本院綜合上開等情，認被告乙○○、壬○○、寅○○所宣
    告之刑，均以暫不執行為適當，爰就被告乙○○、寅○○部
    分併予宣告緩刑4 年，就被告壬○○部分併予宣告緩刑5 年
    ，以啟自新。另審酌上開所宣告之刑雖暫無執行之必要，惟
    為強化被告乙○○、壬○○、寅○○之法治概念及盼其等遠
    離不當環境，俾於緩刑期內能深知警惕，避免緩刑宣告不致
    輕易遭到撤銷，爰併依刑法第74條第2 項第5 款規定，命被
    告乙○○、壬○○、寅○○向政府機關、政府機構、行政法
    人、社區或其他符合公益目的之機構或團體提供200 （乙○○、寅○○部分）或240 （壬○○部分）小時之義務勞務（
    註：被告乙○○、壬○○、寅○○行為後，刑法第74條第2
    項第5 款規定，雖於98年06月10日修正，而於98年09月01日
    施行，然其刑罰法律並未變更，且關於行為人是否符合緩刑
    要件，其判斷標準，非以行為時法律為依據，而係以裁判時
    法律為依據，蓋緩刑條件並非針對行為而設，而係針對宣告
    刑作為宣告緩刑條件，故本件關於被告乙○○、壬○○、寅
    ○○緩刑之宣告要件，仍應適用修正後刑法第74條規定。至
    於被告乙○○、壬○○、寅○○究應向何機構團體提供義務
    勞務，屬執行之問題，應由執行檢察官斟酌全案情節及各機
    關、法人、社區、團體之需求，妥為指定）；另依刑法第93
    條第1 項第2 款規定，均併予宣告於緩刑期間付保護管束，
    俾能由觀護人予以適當督促，以發揮附條件緩刑制度之立意
    及避免短期自由刑執行所肇致之弊端，以期符合本件緩刑目
    的。
三、沒收方面：
  (一)毒品危害防制條例第19條第1 項所定「供犯罪所用或因犯罪
    所得之物」，係指犯同條例第4 條至第9 條、第12條、第13
    條或第14條第1 項、第2 項之罪所用或所得之物，不包括毒
    品本身在內，是尚不得援用此項規定為第三級毒品之沒收依
    據，而毒品危害防制條例對於查獲之販賣第三級毒品之沒收
    ，並無特別規定，如其行為已構成犯罪，則該毒品即屬不受
    法律保護之違禁物，應依刑法第38條第1 項第1 款之規定沒
    收之。故：
    1.在共犯庚○○住處扣得之愷他命共37包（其中36包部分驗
      前總毛重125.33公克；另1 包部分驗餘淨重0.673 公克）
      ，揆諸上開說明，應依刑法第38條第1 項第1 款之規定，
      宣告沒收之。故在共犯庚○○住處扣得之愷他命37包，基
      於共犯各負全部責任之理論，在被告卯○○與庚○○共同
      販賣愷他命之犯行下（即附表二編號1.）宣告沒收。
    2.在被告乙○○住處扣得之愷他命共11包（驗前總毛重10.4
      3 公克）揆諸上開說明，亦應依刑法第38條第1 項第1 款
      之規定，宣告沒收之。
  (二)毒品危害防制條例第19條第1 項關於沒收之規定，係採義務
    沒收主義，凡屬被告或共同正犯所有，供販賣毒品所用或因
    犯罪所得之物，均應宣告沒收，如不能沒收時，追徵其價額
    或以其財產抵償之。又毒品危害防制條例第19條第1 項規定
    ，係採義務沒收主義，故販賣毒品所得金錢，如能認定確係
    販賣毒品所得款項，應宣告沒收，不以當場搜獲扣押者為限
    ，但因其並無「不問屬於犯人與否，沒收之」之特別規定，
    自仍以沒收物屬於犯人所有者為限，始得依該規定予以沒收
    。如所得財物為金錢而無法沒收時，應以其財產抵償之，而
    不發生追徵價額問題（最高法院93年度臺上字第1218號、第
    2670號、第2743號判決意旨可參）。另犯罪所得及供犯罪所
    用之物若為金錢以外之其他財物而無法沒收時，因其實際價
    值不確定，應追徵其價額，使其繳納與原物相當之價額，並
    無以其財產抵償之問題（最高法院99年度第5 次刑事庭會議
    決議參照）。再者，共同實行犯罪之人，在合同意思範圍內
    ，各自分擔犯罪行為之一部，相互利用他方之行為，以遂行
    其犯罪之目的，即應就其全部所發生之結果，共同負責。因
    此，共同正犯之犯罪所得，係合併計算，為避免執行時發生
    重複沒收之情形，故各共同正犯間係採連帶沒收主義，於各
    該共同正犯之同一或先後所為之判決內，於裁判時應就共同
    正犯諭知連帶沒收，不得就全體共同正犯之總所得，對各該
    共同正犯分別重複諭知沒收（最高法院97年度臺上字第4808
    號判決意旨參照）。準此：
    1.被告甲○○販賣毒品所得部分：未扣案之與子○○共同販
      賣第三級毒品愷他命與辛○○得款2,000 元（即附表一編
      號1.），應與子○○連帶沒收，如全部或一部不能沒收時
      ，以其與子○○之財產連帶抵償之。另毒品危害防制條例
      第19條第1 項係規定沒收因犯罪所得之財物，並不及於因
      犯罪所得之利益（最高法院89年度台上字第1244號判決意
      旨參照），故被告甲○○獲得「抵銷債務600 元」部分（
      即附表一編號2.），因僅係取得「抵銷債務」之財產上利
      益，未因此而得有財物，揆諸上開判決意旨，本件附表一
      編號2.之600元部分，無庸諭知沒收，附此敘明。
    2.被告卯○○販賣毒品所得部分：未扣案之販賣第三級毒品
      所得共54,000元，其中與庚○○共同販賣第三級毒品愷他
      命與己○○得款52,000元（即附表二編號1.），應與庚○○連帶沒收，如全部或一部不能沒收時，以其與庚○○之
      財產連帶抵償之；與子○○共同販賣第三級毒品愷他命與
      丑○○得款1,000 元（即附表二編號2.），應與子○○連
      帶沒收，如全部或一部不能沒收時，以其與子○○之財產
      連帶抵償之；與子○○、辰○○共同販賣第三級毒品愷他
      命與癸○○得款1,000 元（即附表二編號3.），應與子○○、辰○○連帶沒收，如全部或一部不能沒收時，以其與
      子○○、辰○○之財產連帶抵償之。
    3.被告乙○○販賣毒品所得部分：未扣案之販賣第三級毒品
      所得2,000 元（即附表三編號1.），如全部或一部不能沒
      收時，以其財產抵償之。
    4.被告壬○○販賣毒品所得部分：未扣案之與子○○共同販
      賣第三級毒品愷他命與辛○○得款600 元（即附表四編號
      1.），應與子○○連帶沒收，如全部或一部不能沒收時，
      以其與子○○之財產連帶抵償之。
    5.被告寅○○販賣毒品所得部分：未扣案之販賣第三級毒品
      所得1,200 元（即附表五編號1.），如全部或一部不能沒
      收時，以其財產抵償之。
    6.扣案之Sony廠牌行動電話1 支（搭配他人所有之門號00
      00000000號晶片卡1 枚）係被告甲○○所有之物、門號
      0000000000號晶片卡1 枚（搭配他人所有之Sony Ericsso
      n 廠牌行動電話）係被告卯○○所有之物，且均係供販賣
      本件毒品聯絡所用之物，業據其等供明在卷（見本院筆錄
      卷(二)第164 頁反面、第151 頁），爰均依上開條例第19條
      第1 項規定宣告沒收。又共犯子○○所有之Sony Ericsso
      n 廠牌行動電話1 支（搭配其所有之門號0000000000號晶
      片卡1 枚），雖未扣案，然無證據證明業已滅失，基於共
      犯各負全部責任之理論，亦依上開條例第19條第1 項規定
      宣告沒收，如全部或一部不能沒收時，追徵其價額，而不
      諭知連帶追徵（最高法院97年度臺上字第6635號判決意旨
      參照）。另未扣案之被告乙○○所有之Sony Ericsson 廠
      牌行動電話1 支（搭配他人所有之門號0000000000號晶片
      卡1 枚）及被告寅○○所有之不詳廠牌行動電話1 支（搭
      配其所有之門號0000000000號晶片卡1 枚），均已滅失，
      而共犯庚○○持用之未扣案不詳廠牌行動電話1 支（搭配
      他人所有之門號0000000000號晶片卡1 枚）已轉賣他人，
      而非屬其所有，亦據其等供承在卷（見本院筆錄卷(二)第10
      2 頁、第181 頁反面、第188 頁），爰均不予宣告沒收。
  (三)至於被告甲○○其餘扣案之硝甲西泮共90粒、記帳單1 張，
    均與本案販毒無涉，而現金4,500 元則非其所有等情，業據
    被告甲○○供承在卷（見本院筆錄卷(二)第164 頁反面），故
    均不予宣告沒收。
據上論斷，應依刑事訴訟法第299 條第1 項前段、第300 條，現
行毒品危害防制條例第4 條第3 項、第17條第2 項、第19條第1
項，刑法第2 條第1 項、第11條前段、第28條、第30條第2 項、
第59條、第51條第5 款、第74條第1 項第1 款、第2 項第5 款、
第93條第1 項第2 款、第38條第1 項第1 款，判決如主文。
本案經檢察官陳宏瑋到庭執行職務。
中    華    民    國    99    年    8     月    13    日
                  刑事第七庭    審判長法  官  許佩如
                                      法  官  楊欣怡
                                      法  官  王紹銘
以上正本證明與原本無異。
如不服本判決應於收受判決後10日內向本院提出上訴書狀，並應
敘述具體理由；其未敘述上訴理由者，應於上訴期間屆滿後20日
內向本院補提理由書（均須按他造當事人之人數附繕本）。「切
勿逕送上級法院」。
                                      書記官  徐基典
中    華    民    國    99    年    8     月    13    日
附錄論罪科刑法條：
【毒品危害防制條例第4 條第3 項】
  製造、運輸、販賣第三級毒品者，處五年以上有期徒刑，得併
  科新臺幣七百萬元以下罰金。
附表一（被告甲○○論罪科刑之部分）：
┌─────┬───────┬─────────┬───────────┐
│  編號    │時間        │犯行            │   所犯罪名及刑責     │
│          │地點        │購毒者          │                      │
│          │              │金額（新臺幣）  │                      │
├─────┼───────┼─────────┼───────────┤
│1.事實壹、│98年05月01日│甲○○、子○○共│甲○○共同販賣第三級毒│
│  一、(一)即│  21時07分、28│  同販賣第三級毒品│品，處有期徒刑壹年陸月│
│  起訴書犯│  分及32分許。│  愷他命5 公克。  │。扣案之Sony廠牌行動電│
│  罪事實(十三)│虎尾鎮大成商│辛○○。        │話壹支（不含門號098976│
│          │  工旁巷道內。│2,000元。       │0553號晶片卡壹枚）沒收│
│          │              │                  │之。未扣案之Sony Erics│
│          │              │                  │son 廠牌行動電話壹支（│
│          │              │                  │含門號0000000000號晶片│
│          │              │                  │卡壹枚）沒收，如全部或│
│          │              │                  │一部不能沒收時，追徵其│
│          │              │                  │價額。又未扣案之販賣第│
│          │              │                  │三級毒品所得新臺幣貳仟│
│          │              │                  │元應與子○○連帶沒收，│
│          │              │                  │如全部或一部不能沒收時│
│          │              │                  │，以其與子○○之財產連│
│          │              │                  │帶抵償之。            │
├─────┼───────┼─────────┼───────────┤
│2.事實壹、│98年05月23日│甲○○販賣第三級│甲○○販賣第三級毒品，│
│  一、(二)即│  10時28分、12│  毒品愷他命2 公克│處有期徒刑壹年伍月。扣│
│  起訴書犯│  時04分、11分│  。              │案之Sony廠牌行動電話壹│
│  罪事實(十四)│  許。        │庚○○。        │支（不含門號0000000000│
│          │壬○○住處樓│600 元（抵銷債務│號晶片卡壹枚）沒收之。│
│          │  下          │  之財產上利益）。│                      │
└─────┴───────┴─────────┴───────────┘
附表二（被告卯○○論罪科刑之部分）：
┌─────┬───────┬─────────┬───────────┐
│  編號    │時間        │犯行            │   所犯罪名及刑責     │
│          │地點        │購毒者          │                      │
│          │              │金額（新臺幣）  │                      │
├─────┼───────┼─────────┼───────────┤
│1.事實貳、│98年05月02日│卯○○與庚○○共│卯○○共同販賣第三級毒│
│  一、(一)即│  14時15分至46│  同販賣第三級毒品│品，處有期徒刑貳年伍月│
│  起訴書犯│  分許。      │  愷他命200公克。 │。扣案之第三級毒品愷他│
│  罪事實(六)│斗六市後火車│己○○。        │命共拾柒包（其中拾│
│          │  站附近之台西│52,000元。      │陸包部分驗前總毛重壹貳│
│          │  客運站。    │                  │伍點公克；另壹包部│
│          │              │                  │分驗餘淨重零點陸柒公│
│          │              │                  │克）、包裝第三級毒品愷│
│          │              │                  │他命之外包裝袋拾柒個│
│          │              │                  │、門號0000000000號晶片│
│          │              │                  │卡壹枚，均沒收之。未扣│
│          │              │                  │案之販賣第三級毒品所得│
│          │              │                  │新臺幣伍萬貳仟元應與林│
│          │              │                  │柏宏連帶沒收，如全部或│
│          │              │                  │一部不能沒收時，以其與│
│          │              │                  │庚○○之財產連帶抵償之│
│          │              │                  │。                    │
├─────┼───────┼─────────┼───────────┤
│2.事實貳、│98年05月26日│卯○○與子○○共│卯○○共同販賣第三級毒│
│  一、(二)即│  22時14分及30│  同販賣第三級毒品│品，處有期徒刑壹年伍月│
│  起訴書犯│  分許。      │  愷他命3 公克。  │。扣案之門號0000000000│
│  罪事實(十六)│斗六市中山國│丑○○。        │號晶片卡壹枚沒收。未扣│
│          │  寶大樓樓下。│1,000元。       │案之販賣第三級毒品所得│
│          │              │                  │新臺幣壹仟元應與子○○│
│          │              │                  │連帶沒收，如全部或一部│
│          │              │                  │不能沒收時，以其與陳柏│
│          │              │                  │甫之財產連帶抵償之。  │
├─────┼───────┼─────────┼───────────┤
│3.事實貳、│98年05月23日│卯○○、子○○及│卯○○共同販賣第三級毒│
│  一、(三)即│  22時00分及11│  辰○○共同販賣第│品，處有期徒刑壹年伍月│
│  起訴書犯│  分許。      │  三級毒品愷他命3 │。扣案之門號0000000000│
│  罪事實(十七)│斗六市「中山│  公克。          │號晶片卡壹枚沒收。未扣│
│          │  國寶」大樓下│癸○○。        │案之販賣第三級毒品所得│
│          │  。          │1,000元。       │新臺幣壹仟元應與子○○│
│          │              │                  │、辰○○連帶沒收，如全│
│          │              │                  │部或一部不能沒收時，以│
│          │              │                  │其與子○○、辰○○之財│
│          │              │                  │產連帶抵償之。        │
└─────┴───────┴─────────┴───────────┘
附表三（被告乙○○論罪科刑之部分）：
┌─────┬───────┬─────────┬───────────┐
│  編號    │時間        │犯行            │   所犯罪名及刑責     │
│          │地點        │購毒者          │                      │
│          │              │金額（新臺幣）  │                      │
├─────┼───────┼─────────┼───────────┤
│1.事實、│98年05月24日│乙○○販賣第三級│乙○○販賣第三級毒品，│
│  一即起訴│  13時07分、47│  毒品愷他命5 公克│處有期徒刑壹年陸月。扣│
│  書犯罪事│  分、14時09分│  。              │案之第三級毒品愷他命拾│
│  實(十八)    │  、15分許。  │丙○○。        │壹包（驗前總毛重拾點肆│
│          │西螺果菜市場│2,000元         │公克）、包裝第三級毒│
│          │  附近。      │                  │品愷他命之外包裝袋拾壹│
│          │              │                  │個，均沒收之。未扣案之│
│          │              │                  │販賣第三級毒品所得新臺│
│          │              │                  │幣貳仟元沒收，如全部或│
│          │              │                  │一部不能沒收時，以其財│
│          │              │                  │產抵償之。            │
└─────┴───────┴─────────┴───────────┘
附表四（被告壬○○論罪科刑之部分）：
┌─────┬───────┬─────────┬───────────┐
│  編號    │時間        │犯行            │   所犯罪名及刑責     │
│          │地點        │購毒者          │                      │
│          │              │金額            │                      │
├─────┼───────┼─────────┼───────────┤
│1.事實肆、│98年04月26日│壬○○與子○○共│壬○○共同販賣第三級毒│
│  一、(一)即│  21時57分、22│  同販賣第三級毒品│品，處有期徒刑壹年伍月│
│  起訴書犯│  時21分許。  │  愷他命1 小包。  │。未扣案之Sony Ericsso│
│  罪事實(十二)│西螺鎮吳厝某│辛○○。        │n 廠牌行動電話壹支（含│
│          │  大型廟宇。  │600 元。        │門號0000000000號晶片卡│
│          │              │                  │壹枚）沒收，如全部或一│
│          │              │                  │部不能沒收時，追徵其價│
│          │              │                  │額。又未扣案之販賣第三│
│          │              │                  │級毒品所得新臺幣陸佰元│
│          │              │                  │應與子○○連帶沒收，如│
│          │              │                  │全部或一部不能沒收時，│
│          │              │                  │以其與子○○之財產連帶│
│          │              │                  │抵償之。              │
├─────┼───────┼─────────┼───────────┤
│2.事實肆、│98年05月01日│借車與子○○、王│壬○○幫助共同販賣第三│
│  一、(二)即│  21時07分、28│  仁宏，便利其等共│級毒品，處有期徒刑壹年│
│  起訴書犯│  分及32分許。│  同販賣第三級毒品│肆月。                │
│  罪事實(十三)│虎尾鎮大成商│  愷他命5 公克。  │                      │
│          │  工旁巷道內。│辛○○。        │                      │
│          │              │2,000元。       │                      │
└─────┴───────┴─────────┴───────────┘
附表五（被告寅○○論罪科刑之部分）：
┌─────┬───────┬─────────┬───────────┐
│  編號    │時間        │犯行            │   所犯罪名及刑責     │
│          │地點        │購毒者          │                      │
│          │              │金額（新臺幣）  │                      │
├─────┼───────┼─────────┼───────────┤
│1.事實伍、│98年05月13日│寅○○販賣第三級│寅○○販賣第三級毒品，│
│  一即起訴│  15時42分、47│  毒品愷他命3 公克│處有期徒刑壹年陸月。未│
│  書犯罪事│  分許。      │  。              │扣案之販賣第三級毒品所│
│  實(二十)    │西螺鎮果菜市│丁○○。        │得新臺幣壹仟貳佰元沒收│
│          │  場附近某「小│1,200元。       │，如全部或一部不能沒收│
│          │  林自助餐」。│                  │時，以其財產抵償之。  │
└─────┴───────┴─────────┴───────────┘
附表一之1.（被告甲○○部分之通訊監察譯文一覽表）：
┌─┬──────┬───────────────────┬──────┐
│編│時      間  │通  訊  監  察  譯  文  內  容        │備      考  │
│號│            │                                      │            │
├─┼──────┼───────────────────┼──────┤
│1.│98年05月01日│A ：0000-000000 （辛○○）            │(一)起訴書犯罪│
│  │21時07分07秒│B ：0000-000000 （子○○）            │  事實(十三)    │
│  │            │                                      │(二)通訊監察譯│
│  │            │B ：喂。                              │  文：彰警刑│
│  │            │A ：喂。                              │  偵一字第09│
│  │            │B ：嘿，紘。                          │  000000000 │
│  │            │A ：你在那裏。                        │  號卷(一)第13│
│  │            │B ：西螺。                            │  0-131 頁  │
│  │            │A ：你在西螺。                        │(三)本院98年度│
│  │            │B ：嘿。                              │  聲監字第13│
│  │            │A ：對啦，我之前小姐的錢還沒給你。    │  9 號通訊監│
│  │            │B ：嘿啊。                            │  察書      │
│  │            │A ：我想一下，你在西螺那裏。          │            │
│  │            │B ：西螺街啊。                        │            │
│  │            │A ：你等一下要去那裏。                │            │
│  │            │B ：等一下，不知道，因為我現在在跟人  │            │
│  │            │    討錢。                            │            │
│  │            │A ：因為我想說你等一下要過來虎尾嗎。  │            │
│  │            │B ：好啊，沒關係，我等一下過去打給你  │            │
│  │            │    。                                │            │
│  │            │A ：因為我要小姐5 個。                │            │
│  │            │B ：好啊。                            │            │
│  │            │A ：他那一點鐘多少。                  │            │
│  │            │B ：一點鐘多少喔。                    │            │
│  │            │A ：總共5 點鐘喔。                    │            │
│  │            │B ：總共5 點鐘，2 千。                │            │
│  │            │A ：2 張喔。                          │            │
│  │            │B ：嘿。                              │            │
│  │            │A ：好。                              │            │
│  ├──────┼───────────────────┤            │
│  │98年05月01日│A ：0000-000000 （辛○○）            │            │
│  │21時28分50秒│B ：0000-000000 （子○○）            │            │
│  │            │C ：0000-000000 （甲○○）            │            │
│  │            │                                      │            │
│  │            │A ：喂，你甘知影大成後門。            │            │
│  │            │B ：大成後門。                        │            │
│  │            │A ：大成門旁一條巷子開進來。          │            │
│  │            │B ：大成巷啊一條巷啊，等一下你跟鳳梨  │            │
│  │            │    說。                              │            │
│  │            │C ：喂。                              │            │
│  │            │A ：嘿，你在那裏。                    │            │
│  │            │C ：虎農啊。                          │            │
│  │            │A ：我在大成這裏。                    │            │
│  │            │C ：喔。                              │            │
│  │            │A ：我剛到，我停在大成旁邊路而已。    │            │
│  │            │C ：好。                              │            │
│  ├──────┼───────────────────┤            │
│  │98年5 月1 日│A ：0000-000000 （子○○）            │            │
│  │21時32分53秒│C ：0000-000000 （甲○○）            │            │
│  │            │B ：0000-000000 （辛○○）            │            │
│  │            │                                      │            │
│  │            │B ：喂，你是不是從後面開過來。        │            │
│  │            │A ：嘿啊。                            │            │
│  │            │B ：我停在旁邊你沒看到。              │            │
│  │            │A ：沒有。                            │            │
│  │            │B ：後面這裏啦。                      │            │
│  │            │A ：後面。                            │            │
│  │            │B ：你剛才不是開過來，旁邊有一條能夠  │            │
│  │            │    轉進來。                          │            │
│  │            │C ：喂。                              │            │
│  │            │B ：你是不是後面開過來。              │            │
│  │            │C ：我開去後門了。                    │            │
│  │            │B ：你在後門。                        │            │
│  │            │C ：嘿啊。                            │            │
│  │            │B ：我在旁邊的路這裏啦。              │            │
│  │            │C ：那裏旁邊路。                      │            │
│  │            │B ：大成旁邊這條路。                  │            │
│  │            │C ：那裏。                            │            │
│  │            │B ：不然你在那裏。                    │            │
│  │            │C ：我在偉士他家。                    │            │
│  │            │B ：偉士他家，我想一下。              │            │
│  │            │C ：十三街啦。                        │            │
│  │            │B ：你在後面喔。                      │            │
│  │            │C ：嘿啊。                            │            │
│  │            │B ：我在大門口旁邊這條路而已。        │            │
│  │            │C ：你是說大成旁邊那條巷啊。          │            │
│  │            │B ：嘿。                              │            │
│  │            │C ：喔，你在那裏等我好了。            │            │
│  │            │B ：好。                              │            │
├─┼──────┼───────────────────┼──────┤
│2.│98年05月23日│A ：0000-000000（庚○○）             │(一)起訴書犯罪│
│  │10時28分09秒│B ：0000-000000（甲○○）             │  事實(十四)    │
│  │            │                                      │(二)通訊監察譯│
│  │            │B ：喂。                              │  文：彰警刑│
│  │            │A ：喂，你還沒睡嗎。                  │  偵一字第09│
│  │            │B ：你誰。                            │  000000000 │
│  │            │A ：你好朋友啦。                      │  號卷(一)第13│
│  │            │B ：嘿，怎樣。                        │  2-133 頁  │
│  │            │A ：你們2 樓的小姐睡了嗎。            │(三)本院98年度│
│  │            │B ：不知道，怎樣。                    │  聲監字第17│
│  │            │A ：有沒有啦。                        │  4 號通訊監│
│  │            │B ：不知道，好像還沒睡吧。            │  察書      │
│  │            │A ：還沒睡喔。                        │            │
│  │            │B ：嘿啊。                            │            │
│  │            │A ：不然可以借1 、2 支嗎。            │            │
│  │            │B ：借1 、2支。                       │            │
│  │            │A ：嘿啊。                            │            │
│  │            │B ：你來再說好嗎。                    │            │
│  │            │A ：我們在、、。                      │            │
│  │            │B ：我在遠傳門市啦。                  │            │
│  │            │A ：是喔。                            │            │
│  │            │B ：松青對面啦。                      │            │
│  │            │A ：你的小姐陪你去繳電話、、。        │            │
│  │            │B ：嘿啊。                            │            │
│  │            │A ：這樣，我等一下到。                │            │
│  │            │B ：好。                              │            │
│  ├──────┼───────────────────┤            │
│  │98年05月23日│A ：0000-000000（庚○○）             │            │
│  │12時04分32秒│B ：0000-000000（甲○○）             │            │
│  │            │                                      │            │
│  │            │B ：喂。                              │            │
│  │            │A ：你在那裏。                        │            │
│  │            │B ：在我家啊，怎樣。                  │            │
│  │            │A ：你在你家嗎。                      │            │
│  │            │B ：嘿啊。                            │            │
│  │            │A ：這樣你在你家等我。                │            │
│  │            │B ：你知道在那裏嗎。                  │            │
│  │            │A ：不知道，在那裏。                  │            │
│  │            │B ：你去大頭他家好了啦。              │            │
│  │            │A ：你現在是搬出去了嗎。              │            │
│  │            │B ：嘿啊。                            │            │
│  │            │A ：好，現在喔。                      │            │
│  │            │B ：好啦。                            │            │
│  ├──────┼───────────────────┤            │
│  │98年05月23日│A ：0000-000000（庚○○）             │            │
│  │12時11分49秒│B ：0000-000000（甲○○）             │            │
│  │            │                                      │            │
│  │            │B ：喂。                              │            │
│  │            │A ：你在那裏。                        │            │
│  │            │B ：在大頭他家啊。                    │            │
│  │            │A ：下來啊。                          │            │
└─┴──────┴───────────────────┴──────┘
附表二之1.（卯○○部分之通訊監察譯文一覽表）：
┌─┬──────┬───────────────────┬──────┐
│編│時      間  │通  訊  監  察  譯  文  內  容        │備      考  │
│號│            │                                      │            │
├─┼──────┼───────────────────┼──────┤
│1.│98年05月02日│A ：0000-000000（庚○○）             │(一)起訴書犯罪│
│  │14時15分07秒│B ：0000-000000（卯○○）             │  事實(六)    │
│  │            │                                      │(二)通訊監察譯│
│  │            │B ：喂。                              │  文：彰警刑│
│  │            │A ：你在睡嗎。                        │  偵一字第09│
│  │            │B ：起來了。                          │  000000000 │
│  │            │A ：我叫朋友去後火車站找你喔。        │  號卷(二)第25│
│  │            │B ：嗯。                              │  -26頁     │
│  │            │A ：他麻煩我幫他拿2 罐大罐紅茶。      │(三)本院98年度│
│  │            │B ：嗯。                              │  聲監字第14│
│  │            │A ：你再跟他收錢。                    │  5 號通訊監│
│  │            │B ：嗯。                              │  察書      │
│  │            │A ：麻煩一下。                        │            │
│  │            │B ：多少。                            │            │
│  │            │A ：你跟他收，我現在也不會講呢，我想一│            │
│  │            │    下，你就260 除以2 支，這樣你聽得懂│            │
│  │            │    嗎。                              │            │
│  │            │B ：（無聲）。                        │            │
│  │            │A ：2 萬6 加2萬6 。                   │            │
│  │            │B ：嗯。                              │            │
│  │            │A ：這樣你聽有了吧。                  │            │
│  │            │B ：嗯。                              │            │
│  │            │A ：OK。                              │            │
│  ├──────┼───────────────────┤            │
│  │98年05月02日│A ：0000-000000（庚○○）             │            │
│  │14時16分55秒│B ：0000-000000（己○○）             │            │
│  │            │                                      │            │
│  │            │B ：喂。                              │            │
│  │            │A ：他現在起來了。                    │            │
│  │            │B ：好，那我過去找你喔。              │            │
│  │            │A ：你過去後斗六火車站那裏。          │            │
│  │            │B ：後火車站，你會在那裏嗎。          │            │
│  │            │A ：沒有。                            │            │
│  │            │B ：你不會在那裏。                    │            │
│  │            │A ：嘿。                              │            │
│  │            │B ：你有跟他說大概多少。              │            │
│  │            │A ：有，我有跟他說了。                │            │
│  │            │B ：你都交待清楚了嗎。                │            │
│  │            │A ：嘿。                              │            │
│  │            │B ：好，那我到的時候打給你，你再聯絡他│            │
│  │            │    嗎。                              │            │
│  │            │A ：嘿，對。                          │            │
│  │            │B ：好。                              │            │
│  │            │A ：拜。                              │            │
│  ├──────┼───────────────────┤            │
│  │98年05月02日│A ：0000-000000（己○○）             │            │
│  │14時35分55秒│B ：0000-000000（庚○○）             │            │
│  │            │                                      │            │
│  │            │B ：喂。                              │            │
│  │            │A ：到了。                            │            │
│  ├──────┼───────────────────┤            │
│  │98年05月02日│A ：0000-000000（庚○○）             │            │
│  │14時36分22秒│B ：0000-000000（卯○○）             │            │
│  │            │                                      │            │
│  │            │B ：喂。                              │            │
│  │            │A ：他到了喔。                        │            │
│  │            │B ：好。                              │            │
│  ├──────┼───────────────────┤            │
│  │98年05月02日│A ：0000-000000（庚○○）             │            │
│  │14時37分12秒│B ：0000-000000（己○○）             │            │
│  │            │                                      │            │
│  │            │B ：喂。                              │            │
│  │            │A ：你是開什麼車。                    │            │
│  │            │B ：流的啊（BMW ）。                  │            │
│  │            │A ：喔。                              │            │
│  ├──────┼───────────────────┤            │
│  │98年05月02日│A ：0000-000000（庚○○）             │            │
│  │14時37分37秒│B ：0000-000000（卯○○）             │            │
│  │            │                                      │            │
│  │            │B ：喂。                              │            │
│  │            │A ：他開白色流的。                    │            │
│  │            │B ：好。                              │            │
│  ├──────┼───────────────────┤            │
│  │98年05月02日│A ：0000-000000（庚○○）             │            │
│  │14時43分34秒│B ：0000-000000（卯○○）             │            │
│  │            │                                      │            │
│  │            │B ：喂。                              │            │
│  │            │A ：他在台西客運呢。                  │            │
│  │            │B ：他在台西客運那裏。                │            │
│  │            │A ：這樣我知道了。                    │            │
│  │            │B ：你有看到了嗎。                    │            │
│  ├──────┼───────────────────┤            │
│  │98年05月02日│A ：0000-000000（庚○○）             │            │
│  │14時46分39秒│B ：0000-000000（卯○○）             │            │
│  │            │                                      │            │
│  │            │B ：喂。                              │            │
│  │            │A ：你有看到嗎。                      │            │
│  │            │B ：有啊，我到了。                    │            │
│  │            │A ：你跟他說這次是不是算他26塊，你跟他│            │
│  │            │    說我之前算他26塊回去就被罵了，你說│            │
│  │            │    不一次互相一下漲10塊。            │            │
│  │            │B ：好啊。                            │            │
│  │            │A ：你跟他說真正的老闆是你。          │            │
│  │            │B ：好。                              │            │
├─┼──────┼───────────────────┼──────┤
│2.│98年05月26日│A ：0000-000000（丑○○）             │(一)起訴書犯罪│
│  │22時14分39秒│B ：0000-000000（卯○○）             │  事實(十六)    │
│  │            │                                      │(二)通訊監察譯│
│  │            │B ：喂。                              │  文：彰警刑│
│  │            │A ：你在忙嗎。                        │  偵一字第09│
│  │            │B ：沒有。                            │  000000000 │
│  │            │A ：你在斗六嗎。                      │  號卷(二)第32│
│  │            │B ：嘿。                              │  頁        │
│  │            │A ：這樣我過去找你喔。                │(三)本院98年度│
│  │            │B ：好，同款在中山這裏。              │  聲監字第15│
│  │            │A ：好，這樣我到打給你。              │  0 號通訊監│
│  │            │B ：好。                              │  察書      │
│  ├──────┼───────────────────┤            │
│  │98年05月26日│A ：0000-000000（丑○○）             │            │
│  │22時30分18秒│B ：0000-000000（卯○○）             │            │
│  │            │                                      │            │
│  │            │B ：喂。                              │            │
│  │            │A ：我到了。                          │            │
│  │            │B ：那種的要多少。                    │            │
│  │            │A ：大件的，就下腳大件的。            │            │
│  │            │B ：好。                              │            │
├─┼──────┼───────────────────┼──────┤
│3.│98年05月23日│A ：0000-000000（癸○○）             │(一)起訴書犯罪│
│  │22時00分08秒│B ：0000-000000（卯○○）             │  事實(十七)    │
│  │            │                                      │(二)通訊監察譯│
│  │            │B ：喂。                              │  文：彰警刑│
│  │            │A ：阿昌喔。                          │  偵一字第09│
│  │            │B ：嘿。                              │  000000000 │
│  │            │A ：甘有東西。                        │  號卷(二)第29│
│  │            │B ：有啊，怎麼沒有。                  │  頁        │
│  │            │A ：上、下都要呢。                    │(三)本院98年度│
│  │            │B ：有啊。                            │  聲監字第15│
│  │            │A ：你現在要過去公司了嗎。            │  0 號通訊監│
│  │            │B ：還沒。                            │  察書      │
│  │            │A ：這樣我要找誰拿。                  │            │
│  │            │B ：等一下要過去了，不然你不會過去斗六│            │
│  │            │    等我。                            │            │
│  │            │A ：在斗六那裏。                      │            │
│  │            │B ：你現在在那裏。                    │            │
│  │            │A ：斗南。                            │            │
│  │            │B ：這樣你到斗六打給我。              │            │
│  │            │A ：下面是多少，我要大的。            │            │
│  │            │B ：見面再說啊。                      │            │
│  │            │A ：好，拜拜。                        │            │
│  ├──────┼───────────────────┤            │
│  │98年05月23日│A ：0000-000000（癸○○）             │            │
│  │22時11分30秒│B ：0000-000000（卯○○）             │            │
│  │            │                                      │            │
│  │            │B ：喂。                              │            │
│  │            │A ：我到了。                          │            │
│  │            │B ：你在那裏等，我到打給你。          │            │
│  │            │A ：你多久會到。                      │            │
│  │            │B ：很快啦。                          │            │
│  │            │A ：我要在那裏等你。                  │            │
│  │            │B ：你看你在那裏啊。                  │            │
│  │            │A ：我在雲林醫院前面這個麥當勞這裏。  │            │
│  │            │B ：喔好啊。                          │            │
│  │            │A ：好，拜拜。                        │            │
└─┴──────┴───────────────────┴──────┘
附表三之1.（被告乙○○部分之通訊監察譯文一覽表）：
┌─┬──────┬───────────────────┬──────┐
│編│時      間  │通  訊  監  察  譯  文  內  容        │備      考  │
│號│            │                                      │            │
├─┼──────┼───────────────────┼──────┤
│1.│98年05月24日│A ：0000-000000（丙○○）             │(一)起訴書犯罪│
│  │13時06分10秒│B ：0000-000000（戊○○）             │  事實(十八)    │
│  │            │                                      │(二)通訊監察譯│
│  │            │B ：怎樣                              │  文：彰警刑│
│  │            │A ：有辦法聯絡嗎                      │  偵一字第09│
│  │            │B ：聯絡甚麼                          │  000000000 │
│  │            │A ：雞仔                              │  號卷(二)第91│
│  │            │B ；有阿, 雞仔身上應該沒有，我是別人的│  - 93頁    │
│  │            │    ，不是雞仔的，雞仔可能沒有了      │(三)本院98年度│
│  │            │A ：他那裡是多少?                     │  聲監字第10│
│  │            │B ：應該同的                          │  6 號通訊監│
│  │            │A ：好，你馬上打，你再打給我          │  察書      │
│  │            │B ：你在那，                          │            │
│  │            │A ：市啊                              │            │
│  │            │B ：了解                              │            │
│  ├──────┼───────────────────┤            │
│  │98年05月24日│A ：0000-000000（戊○○）             │            │
│  │13時07分10秒│B ：0000-000000（乙○○）             │            │
│  │            │                                      │            │
│  │            │A ：喂，評耶（人名音譯）! 我魷魚的，你│            │
│  │            │    身上呢?                           │            │
│  │            │B ：我人在彰化收菜?                   │            │
│  │            │A ：何時回來?                         │            │
│  │            │B ：待會                              │            │
│  │            │A ：有就對了，有巷嗎?                 │            │
│  │            │B ：我這裡是有啦，要不然就是我回去打給│            │
│  │            │    你                                │            │
│  │            │A ：大概要多久你告訴我一下            │            │
│  │            │B ：是什麼人要的                      │            │
│  │            │A ：黑季（人名音譯）阿                │            │
│  │            │B ：是喔! 是要打給你喔                │            │
│  │            │A ：對阿! 打給我我再打給他就好        │            │
│  │            │B ：好啊                              │            │
│  │            │A ：現金的啦! 要多久我跟他講一下，    │            │
│  │            │B ：現在幾點                          │            │
│  │            │A ：1 點多                            │            │
│  │            │B ：差不多2 點多了吧                  │            │
│  │            │A ：OK                                │            │
│  ├──────┼───────────────────┤            │
│  │98年05月24日│A ：0000-000000（戊○○）             │            │
│  │13時08分42秒│B ：0000-000000（丙○○）             │            │
│  │            │                                      │            │
│  │            │A ：黑季耶，差不多要2 點，他人在彰化，│            │
│  │            │    要不然雞仔那邊沒有了，雞仔那邊昨天│            │
│  │            │    就沒有了                          │            │
│  │            │B ：你叫誰?                           │            │
│  │            │A ：我朋友啊!                         │            │
│  │            │B ：2點到西螺?                        │            │
│  │            │A ：今天去彰化，2 點到西螺            │            │
│  │            │B ：好啊，你叫他趕一下                │            │
│  ├──────┼───────────────────┤            │
│  │98年05月24日│A ：0000-000000（戊○○）             │            │
│  │13時31分02秒│B ：0000-000000（丙○○）             │            │
│  │            │                                      │            │
│  │            │A ：你在那?                           │            │
│  │            │B ：我在市啊                          │            │
│  │            │A ：他等一下到了我再打給你            │            │
│  │            │B ：好啊，等一下打給我再看要不要來啊  │            │
│  │            │A ：好啊，我先去吃個東西              │            │
│  ├──────┼───────────────────┤            │
│  │98年05月24日│A ：0000-000000（戊○○）             │            │
│  │13時47分33秒│B ：0000-000000（乙○○）             │            │
│  │            │                                      │            │
│  │            │A ：到那了?                           │            │
│  │            │B ：現在要回去，在路上了              │            │
│  │            │A ：差不多多久會到                    │            │
│  │            │B ：差不多還要半個小時                │            │
│  │            │A ：還要這麼久喔                      │            │
│  │            │B ：我現在在北斗街上                  │            │
│  │            │A ：喔好啦瞭解                        │            │
│  ├──────┼───────────────────┤            │
│  │98年05月24日│A ：0000-000000（丙○○）             │            │
│  │14時07分56秒│B ：0000-000000（戊○○）             │            │
│  │            │                                      │            │
│  │            │A ：2 點了哎                          │            │
│  │            │B ：要到了，你在那，我過去跟你拿錢，我│            │
│  │            │    過去跟他拿                        │            │
│  │            │A ：你要過去拿喔                      │            │
│  │            │B ：在新社而以，我過去跟你拿錢，要不然│            │
│  │            │    你過去拿絕對會貴200 元            │            │
│  │            │A ：阿多少                            │            │
│  │            │B ：2000阿，同樣5 克阿                │            │
│  │            │A ：在冰庫                            │            │
│  │            │B ：你在那裡喔                        │            │
│  │            │A ：阿峰他家這裡啊                    │            │
│  │            │B ：喔我知，好啦                      │            │
│  ├──────┼───────────────────┤            │
│  │98年05月24日│A ：0000-000000（戊○○）             │            │
│  │14時09分21秒│B ：0000-000000（乙○○）             │            │
│  │            │                                      │            │
│  │            │A ：你要過去你家冰庫那裡喔            │            │
│  │            │B ：你怎麼知道，我快到了              │            │
│  │            │A ：我去那邊找就好了                  │            │
│  │            │B ：是啊                              │            │
│  │            │A ：喔瞭解                            │            │
│  ├──────┼───────────────────┤            │
│  │98年05月24日│A ：0000-000000（戊○○）             │            │
│  │14時15分14秒│B ：0000-000000（乙○○）             │            │
│  │            │                                      │            │
│  │            │B ：喂                                │            │
│  │            │A ：你到了嗎                          │            │
│  │            │B ：我到了                            │            │
│  │            │A ：好快到了                          │            │
│  │            │B ：好                                │            │
└─┴──────┴───────────────────┴──────┘
附表四之1.（被告壬○○之通訊監察譯文一覽表）：
┌─┬──────┬───────────────────┬──────┐
│編│時      間  │通  訊  監  察  譯  文  內  容        │備      考  │
│號│            │                                      │            │
├─┼──────┼───────────────────┼──────┤
│1.│98年04月26日│A ：0000-000000 （辛○○）            │(一)起訴書犯罪│
│  │21時57分37秒│B ：0000-000000 （子○○）            │  事實(十二)    │
│  │            │                                      │(二)通訊監察譯│
│  │            │B ：喂。                              │  文：彰警刑│
│  │            │A ：你現在還在西螺嗎。                │  偵一字第09│
│  │            │B ：嘿。                              │  000000000 │
│  │            │A ：你等一下到吳厝大廟那裏打給我。    │  號卷(二)第18│
│  │            │B ：吳厝打給你。                      │  9 頁      │
│  │            │A ：嘿，吳厝大廟。                    │(三)本院98年度│
│  │            │B ：你在吳厝喔。                      │  聲監字第13│
│  │            │A ：嘿啊，要過去人家那裏。            │  9 號通訊監│
│  │            │B ：瞭解，好，歹勢讓你等那麼久。      │  察書      │
│  │            │A ：沒關係，我有買2 杯涼的給你們，你跟│            │
│  │            │    誰。                              │            │
│  │            │B ：我跟大頭。                        │            │
│  │            │A ：是喔，我要的喔，你要記得，我順便拿│            │
│  │            │    8 百還你。                        │            │
│  │            │B ：我知道啦。                        │            │
│  │            │A ：好。                              │            │
│  ├──────┼───────────────────┤            │
│  │98年04月26日│A ：0000-000000 （子○○）            │            │
│  │22時21分2 秒│B ：0000-000000 （辛○○）            │            │
│  │            │                                      │            │
│  │            │B：喂。                               │            │
│  │            │A：到了。                             │            │
│  │            │B：好。                               │            │
├─┼──────┼───────────────────┼──────┤
│2.│98年05月01日│A ：0000-000000 （辛○○）            │(一)起訴書犯罪│
│  │21時07分07秒│B ：0000-000000 （子○○）            │  事實(十三)    │
│  │            │                                      │(二)通訊監察譯│
│  │            │B ：喂。                              │  文：彰警刑│
│  │            │A ：喂。                              │  偵一字第09│
│  │            │B ：嘿，紘。                          │  000000000 │
│  │            │A ：你在那裏。                        │  號卷(二)第18│
│  │            │B ：西螺。                            │  9-191 頁  │
│  │            │A ：你在西螺。                        │(三)本院98年度│
│  │            │B ：嘿。                              │  聲監字第13│
│  │            │A ：對啦，我之前小姐的錢還沒給你。    │  9 號通訊監│
│  │            │B ：嘿啊。                            │  察書      │
│  │            │A ：我想一下，你在西螺那裏。          │            │
│  │            │B ：西螺街啊。                        │            │
│  │            │A ：你等一下要去那裏。                │            │
│  │            │B ：等一下，不知道，因為我現在在跟人  │            │
│  │            │    討錢。                            │            │
│  │            │A ：因為我想說你等一下要過來虎尾嗎。  │            │
│  │            │B ：好啊，沒關係，我等一下過去打給你  │            │
│  │            │    。                                │            │
│  │            │A ：因為我要小姐5 個。                │            │
│  │            │B ：好啊。                            │            │
│  │            │A ：他那一點鐘多少。                  │            │
│  │            │B ：一點鐘多少喔。                    │            │
│  │            │A ：總共5 點鐘喔。                    │            │
│  │            │B ：總共5 點鐘，2 千。                │            │
│  │            │A ：2 張喔。                          │            │
│  │            │B ：嘿。                              │            │
│  │            │A ：好。                              │            │
│  ├──────┼───────────────────┤            │
│  │98年05月01日│A ：0000-000000 （辛○○）            │            │
│  │21時28分50秒│B ：0000-000000 （子○○）            │            │
│  │            │C ：0000-000000 （甲○○）            │            │
│  │            │                                      │            │
│  │            │A ：喂，你甘知影大成後門。            │            │
│  │            │B ：大成後門。                        │            │
│  │            │A ：大成門旁一條巷子開進來。          │            │
│  │            │B ：大成巷啊一條巷啊，等一下你跟鳳梨  │            │
│  │            │    說。                              │            │
│  │            │C ：喂。                              │            │
│  │            │A ：嘿，你在那裏。                    │            │
│  │            │C ：虎農啊。                          │            │
│  │            │A ：我在大成這裏。                    │            │
│  │            │C ：喔。                              │            │
│  │            │A ：我剛到，我停在大成旁邊路而已。    │            │
│  │            │C ：好。                              │            │
│  ├──────┼───────────────────┤            │
│  │98年5 月1 日│A ：0000-000000 （子○○）            │            │
│  │21時32分53秒│C ：0000-000000 （甲○○）            │            │
│  │            │B ：0000-000000 （辛○○）            │            │
│  │            │                                      │            │
│  │            │B ：喂，你是不是從後面開過來。        │            │
│  │            │A ：嘿啊。                            │            │
│  │            │B ：我停在旁邊你沒看到。              │            │
│  │            │A ：沒有。                            │            │
│  │            │B ：後面這裏啦。                      │            │
│  │            │A ：後面。                            │            │
│  │            │B ：你剛才不是開過來，旁邊有一條能夠  │            │
│  │            │    轉進來。                          │            │
│  │            │C ：喂。                              │            │
│  │            │B ：你是不是後面開過來。              │            │
│  │            │C ：我開去後門了。                    │            │
│  │            │B ：你在後門。                        │            │
│  │            │C ：嘿啊。                            │            │
│  │            │B ：我在旁邊的路這裏啦。              │            │
│  │            │C ：那裏旁邊路。                      │            │
│  │            │B ：大成旁邊這條路。                  │            │
│  │            │C ：那裏。                            │            │
│  │            │B ：不然你在那裏。                    │            │
│  │            │C ：我在偉士他家。                    │            │
│  │            │B ：偉士他家，我想一下。              │            │
│  │            │C ：十三街啦。                        │            │
│  │            │B ：你在後面喔。                      │            │
│  │            │C ：嘿啊。                            │            │
│  │            │B ：我在大門口旁邊這條路而已。        │            │
│  │            │C ：你是說大成旁邊那條巷啊。          │            │
│  │            │B ：嘿。                              │            │
│  │            │C ：喔，你在那裏等我好了。            │            │
│  │            │B ：好。                              │            │
└─┴──────┴───────────────────┴──────┘
附表五之1.（被告寅○○之通訊監察譯文一覽表）：
┌─┬──────┬───────────────────┬──────┐
│編│時      間  │通  訊  監  察  譯  文  內  容        │備      考  │
│號│            │                                      │            │
├─┼──────┼───────────────────┼──────┤
│1.│98年05月13日│A ：0000-000000（丁○○）             │(一)起訴書犯罪│
│  │15時42分36秒│B ：0000-000000（戊○○）             │  事實(二十)    │
│  │            │                                      │(二)通訊監察譯│
│  │            │B ：怎樣。                            │  文：彰警刑│
│  │            │A ：要充電嗎?                         │  偵一字第09│
│  │            │B ：你那裡有電嗎?                     │  000000000 │
│  │            │A ：你跟天啊調就好了啊!               │  號卷(五)第16│
│  │            │B ：你那裡有現金嗎? 跟隔壁調啊，隔壁比│  5 頁      │
│  │            │    較便宜。                          │(三)本院98年度│
│  │            │A ：不是沒有效嗎?                     │  聲監字第11│
│  │            │B ：有啦，說這批較有效。              │  7 號通訊監│
│  │            │A ：多少?                             │  察書      │
│  │            │B ：仟8 啊!                           │            │
│  │            │A ：你先拿來試試看好了啦，你娘雞巴，一│            │
│  │            │    次拿5 個電池，如果電不夠力不就很倒│            │
│  │            │    霉。                              │            │
│  │            │B ：有啦，人家說保證的。              │            │
│  │            │A ：你先拿1 個電池啦。                │            │
│  │            │B ：我怎麼拿啦，拿就要錢啊我身上沒有錢│            │
│  │            │    啦。                              │            │
│  │            │A ：你現在跟他拿，你拿來我錢給你，先給│            │
│  │            │    我試1 支煙一下。                  │            │
│  │            │B ：好啦!                             │            │
│  ├──────┼───────────────────┤            │
│  │98年05月13日│A ：0000-000000（戊○○）             │            │
│  │15時46分42秒│B ：0000-000000（寅○○）             │            │
│  │            │                                      │            │
│  │            │A ：喂，你來隔壁小林那裡，你知道嗎?   │            │
│  │            │B ：小林? 那裡小林?                   │            │
│  │            │A ：你從邊的路啊!                     │            │
│  │            │B ：旁邊小林喔，自助餐那裡喔!         │            │
│  │            │A ：對啊，我有一個朋友說他要啊!       │            │
│  │            │B ：哦好。                            │            │
│  ├──────┼───────────────────┤            │
│  │98年05月13日│A ：0000-000000（戊○○）             │            │
│  │15時47分34秒│B ：0000-000000（丁○○）             │            │
│  │            │                                      │            │
│  │            │A ：喂，你到那了，人家要拿出來了。    │            │
│  │            │B ：差不多? 我現在人在加油站這裡啦!   │            │
│  │            │A ：你叫人家馬上拿出來，人家現在要來了│            │
│  │            │B ：你先跟他拿啊，等一下加油站彎過去就│            │
│  │            │    到了啊!                           │            │
│  │            │A ：你說要試，如果適和你就跟人家拿。  │            │
│  │            │B ：廢話，要不然像你之前拿到市啊攤位那│            │
│  │            │    個有效嗎?                         │            │
│  │            │A ：沒有，現在說不同批啊!             │            │
│  │            │B ：先試看看。                        │            │
│  │            │A ：好啦，快一點啦，人家在等你。      │            │
└─┴──────┴───────────────────┴──────┘

司法院資訊處製作；財團法人民間司法改革基金會備份。
